臺灣桃園地方法院刑事裁定
111年度聲字第1355號
聲  請  人
即  被  告  鄭秀鳳


上列聲請人即被告因竊盜案件（本院111年度壢簡字第379號），
聲請閱卷及交付法庭錄音光碟，本院裁定如下：
    主  文
鄭秀鳳預納費用後，准予付與本院111年度壢簡字第379號案件之
卷宗及證物影本，但涉鄭秀鳳以外之人之基本資料（不含姓名）
部分，不得閱覽、抄錄或影印（包括影本），且不得就該內容為
非正當目的之使用。
鄭秀鳳應於本裁定送達後伍日內，以書狀補正其所欲聲請之法庭
錄音期日，並提出證據釋明交付法庭錄音光碟有何主張或維護其
法律上利益之必要，暨敘明理由，逾期未補正，即駁回其聲請。
    理  由
壹、聲請意旨略以：聲請人即被告鄭秀鳳欲聲請付與本院111年
    度壢簡字第379號卷宗，爰依刑事訴訟法第33條第2項前段規
    定，聲請付與卷內文書、證物及開庭錄音光碟等語。
貳、按被告於審判中得預納費用請求付與卷宗及證物之影本，但
    卷宗及證物之內容與被告被訴事實無關或足以妨害另案之偵
    查，或涉及當事人或第三人之隱私或業務秘密者，法院得限
    制之，刑事訴訟法第33條第2 項定有明文。次按，當事人及
    依法得聲請閱覽卷宗之人，因主張或維護其法律上利益，得
    於開庭翌日起至裁判確定後六個月內，繳納費用聲請法院許
    可交付法庭錄音或錄影內容；當事人及依法得聲請閱覽卷宗
    之人，因主張或維護其法律上利益，聲請交付法庭錄音或錄
    影內容時，應敘明理由，由法院為許可與否之裁定；法院受
    理前項聲請，如認符合聲請人要件，並在聲請期間內提出，
    且就所主張或維護法律上之利益已敘明者，除法令另有排除
    規定外，應予許可，法院組織法第90條之1 第1 項前段、法
    庭錄音錄影及其利用保存辦法第8 條第1 項、第2 項分別定
    有明文。又按法院對於第1 項聲請，認有不備程序或未附理
    由，而其情形可以補正者，應定期間先命補正，法院辦理聲
    請交付法庭錄音錄影內容應行注意事項第2條第3項亦有明文
    規定。
參、經查：
一、聲請付與卷內文書、證物部分：
　　聲請人前因竊盜案件，經本院以111年度壢簡字第379 號判
    處罰金2,000元，尚未確定等情，有上開判決及臺灣高等法
    院被告前案紀錄表各1 份在卷可憑，聲請人既為上開案件當
    事人，且業已敘明係為提起上訴所需，依前開說明，為維護
    聲請人之卷證資訊探知權，本院認除卷內關於被告以外之人
    之基本資料（不含姓名）部分，不得閱覽、抄錄或影印（包
    括付費影本），以維護第三人隱私外，其餘卷宗內容，於聲
    請人預納費用後，准予交付卷宗影本，惟不得就該內容為非
    正當目的之使用。
二、聲請交付法庭錄音光碟部分
    聲請人聲請交付法庭錄音光碟，惟其聲請狀僅記載「聲請開
    庭錄音光碟」等語，並未敘明係聲請何一期日之法庭錄音光
    碟，亦未釋明有何「主張或維護其法律上利益」之具體理由
    、證據及必要性，其聲請之程式於法顯有未合，爰依法院辦
    理聲請交付法庭錄音錄影內容應行注意事項第2條第3項規定
    ，命聲請人應於本裁定送達後5日內向本院補提如主文所示
    內容之書狀，逾期仍未補正，其聲請不合法律上程式，本院
    依法即應駁回之。
據上論斷，應依刑事訴訟法第220條，裁定如主文。 
中　　華　　民　　國　　111 　年　　5 　　月　　11　　日
刑事第五庭    法　官　曾淑君
以上正本證明與原本無異。
不得抗告。
                            書記官　姚承瑋
中　　華　　民　　國　　111 　年　　5 　　月　　12　　日